# 非同一控制且净资产为负的企业无偿划转

提问人：lydia1989 时间：2023-06-27 17:25:01
求助各位大佬：甲集团下属A公司的51%股权无偿划转给乙集团（甲、乙集团分属不同的国资委），且A公司的净资产已为负数，那乙集团需要做什么账务处理吗？还是说就因为净资产为负，所以就可以不用入账，只做账外备查？

回答人：chenyiwei
为何要划转一个净资产为负数的子公司？此前甲公司是否对A公司（划转标的）承担了超出“股东对公司的有限责任”的额外责任？如果是，则该责任是否一并转移给乙集团？乙集团是否符合确认预计负债的条件？
此类跨集团之间的划转，如果不具备商业实质的，则不作为非同一控制下合并处理，而是参照《规范“三去一降一补”有关业务的会计处理规定》（财会[2016]17号）第一条的规定处理。

提问人：lydia1989 时间：2023-06-30 10:15:36
因为A公司含有乙集体需要的品牌和业务，预计未来整合后会有协同效应，那是不是可以认为存在商业实质？对于乙集团划入方单体报表不做账务处理而是进行账外备查？

回答人：chenyiwei
有可能具有商业实质。但如果具有商业实质，则需考虑是否按非同一控制下合并处理更好。